臺灣彰化地方法院刑事判決　　　　　　　96年度訴字第1239號
公　訴　人　臺灣彰化地方法院檢察署檢察官
被　　　告　甲○○
　　　　　　　　　　　號
指定辯護人　本院公設辯護人　乙○○
上列被告因違反槍砲彈藥刀械管制條例案件，經檢察官提起公訴
（96年度偵字第5566號），本院判決如下：
    主  文
甲○○未經許可，持有可發射子彈具有殺傷力之改造手槍，累犯
，處有期徒刑參年貳月，併科罰金新臺幣伍萬元，罰金如易服勞
役，以新臺幣壹仟元折算壹日。扣案之改造手槍壹枝（槍枝管制
編號為0000000000號）及子彈參顆均沒收。
    事  實
一、甲○○明知未經中央主管機關內政部之許可，不得持有可發
    射子彈具有殺傷力之改造手槍，竟於民國95年5、6月間某日
    ，在臺中市第一廣場內，以新臺幣（下同）9000元之代價，
    向某真實姓名、年籍不詳之成年男子，購得可發射子彈具有
    殺傷力之仿BERETTA廠M9型半自動手槍製造之槍枝、換裝土
    造金屬槍管而成之改造手槍1支（槍枝管制編號0000000000
    號），及具殺傷力、直徑8.9mm+-0.5mm金屬彈頭之改造子彈
    5顆，並隨即放置在其位於彰化縣和美鎮○○路237巷1號住
    處後方防火巷內，而自斯時起未經許可持有上揭槍、彈。嗣
    於96年6月8日15時許，經警持搜索票至其前開住處搜索而查
    獲，並扣得上揭改造手槍1支及子彈5顆（經試射2顆後，餘3
    顆）。
二、案經彰化縣警察局和美分局報告臺灣彰化地方法院檢察署檢
    察官偵查起訴。
    理  由
一、本案下揭引用之供述證據及非供述證據，均經本院依法踐行
    調查證據程序，而公訴人、被告及指定辯護人均同意各該證
    據具有證據能力，且亦查無依法應排除其證據能力之情形，
    是後述所引用證據之證據能力均無疑義。
二、上揭犯罪事實，迭據被告甲○○於警詢、偵訊中及本院審理
    時坦承不諱，且扣案之改造手槍1枝及子彈5顆經送請內政部
    警政署刑事警察局鑑驗結果，認：「送鑑改造手槍1支（槍
    枝管制編號0000000000），係仿BERETTA廠M9型半自動手槍
    製造之槍枝，換裝土造金屬槍管而成，擊發功能正常，可供
    擊發適用子彈，認具殺傷力；送鑑改造子彈5顆，認均係土
    造子彈，具直徑8.9mm +-0.5mm金屬彈頭，採樣2顆試射，可
    擊發，認具殺傷力。」等情，亦有該局96年6月28日刑鑑字
    第0960091440號槍彈鑑定書1份在卷可稽，此外復有改造手
    槍1枝及子彈3顆（原扣得5顆，經試射2顆後，餘3顆）扣案
    足資佐證，顯見被告上開自白，核與事實相符。至指定辯護
    人雖聲請本院將扣案之改造手槍1枝，再送鑑定機關進行實
    彈測試等語。惟該送鑑槍枝既係以擊發底火（藥）引爆子彈
    內火藥為發射動力，倘裝填子彈適當（即裝填底火、適量火
    藥及金屬彈丸等使成為適合送鑑槍枝擊發，構造完整之子彈
    ），則其最具威力之發射動能，均應可達20焦耳╱平方公分
    以上，足以穿入人體皮肉層，而槍枝材質部分如為塑膠，則
    於發射前述子彈時，因子彈之爆炸高壓，可能造成爆裂；雖
    其彈頭仍可射出，且其發射動能，均可達20焦耳╱平方公分
    以上，均認具殺傷力；惟其爆裂所造成之碎片，極易傷及持
    槍者，從而，基於土造槍彈具不穩定性，內政部警政署刑事
    警察局統案實驗如上，並不再個案測試；且內政部警政署刑
    事警察局係我國專責槍彈鑑定機構，該專業機關既已依其鑑
    定之特殊專業能力，就各該槍枝材質、結構等，綜為判斷之
    結果，即難認其鑑定有何未盡確實或欠缺完備情事，實難僅
    以該機關未經實彈射擊測試，即認前開鑑定結果為不可採取
    。從而，依照刑事訴訟法第163條之2第3款規定，本院認為
    就扣案之改造手槍1枝具殺傷力乙節既已明確，實無再調查
    之必要，併此敘明。綜上，本案事證明確，被告上開犯行，
    堪予認定。
三、核被告甲○○所為，係犯槍砲彈藥刀械管制條例第8條第4項
    之未經許可，持有可發射子彈具有殺傷力之改造手槍罪及同
    條例第12條第4項之未經許可，持有子彈罪。被告一行為而
    同時持有前開改造手槍及子彈，係一行為而觸犯槍砲彈藥刀
    械管制條例第8 條第4 項及同條例第12條第4 項之二罪名，
    為想像競合犯，應依刑法第55條前段規定，從一重之未經許
    可，持有可發射子彈具有殺傷力之改造手槍罪論處。爰審酌
    被告持有改造手槍、子彈之行為，對於社會治安及人民安居
    樂業之期待均有重大威脅，且被告持有之期間非短，所生危
    害不容輕忽，惟念及被告尚能坦承犯行，知所悔悟，且其持
    有槍、彈期間，尚無證據足以證明已從事其他不法用途等一
    切情狀，量處如主文所示之刑，及就併科罰金部分，諭知易
    服勞役之折算標準。扣案之改造手槍1 支（槍枝管制編號
    00000 00000） 及子彈3 顆，經鑑定結果均具殺傷力，皆屬
    違禁物，爰均依刑法第38條第1 項第1 款之規定宣告沒收。
    另扣案具有殺傷力之改造子彈2 顆，經鑑驗機關試射後，彈
    頭與彈殼分離，已非屬違禁物；彈殼8 顆，並無法擊發，亦
    非違禁物，爰均不予宣告沒收，附此敘明。
據上論斷，應依刑事訴訟法第299條第1項前段，槍砲彈藥刀械管
制條例第8條第4項、第12條第4項，刑法第11條前段、第55條前
段、第42條第3項、第38條第1項第1款，判決如主文。
本案經檢察官謝雨青到庭執行職務。
中　　華　　民　　國　　96　　年　　10　　月　　2 　　日
                  刑事第七庭    審判長法  官  羅永安
                                      法  官  王昌鑫
                                      法  官  紀佳良
以上正本證明與原本無異。
如不服本判決，應於判決送達後10日內，向本院提出上訴書狀，
上訴書狀應「敘述具體上訴理由」，並按他造當事人之人數附繕
本。「切勿逕送上級法院」。
中　　華　　民　　國　　96　　年　　10　　月　　3 　　日
                                      書記官  詹國立
附錄本案論罪科刑法條：
槍砲彈藥刀械管制條例第8條第4項：
未經許可，持有、寄藏或意圖販賣而陳列第1項所列槍枝者，處3
年以上10年以下有期徒刑，併科新臺幣700萬元以下罰金。
槍砲彈藥刀械管制條例第12條第4項：
未經許可，持有、寄藏或意圖販賣而陳列子彈者，處5年以下有
期徒刑，併科新台幣300萬元以下罰金。
